臺灣臺北地方法院民事判決　九十二年度訴字第三四七二號
　　原　　　告　乙○○
　　訴訟代理人　方正彬律師
　　被　　　告　甲○○
　　訴訟代理人　王元勳律師
　　　　　　　　胡志彬律師
當事人間侵權行為損害賠償事件，本院於九十二年十二月十九日言詞辯論終結，判決
如下：
    主      文
被告應給付原告新台幣貳拾貳萬壹仟玖佰陸拾肆元，及自民國九十二年三月二十日起
至清償日止，按週年利率百分之五計算之利息。
原告其餘之訴駁回。
訴訟費用由被告負擔三分之一，餘由原告負擔。
本判決原告勝訴部分，得假執行；被告如以新臺幣貳拾貳萬壹仟玖佰陸拾肆元，為原
告供擔保，得免予假執行。
其餘假執行之聲請駁回。
    事      實
甲、原告方面：
一、聲明：被告應給付原告新台幣（下同）六十萬一千九百六十四元及自起訴狀繕本
    假執行。
二、陳述：
（一）被告因其台北市中山區○○○路○段九十三巷五弄七號五樓住處頂樓之污水、
      寵物糞便等廢物排放致積水等問題，與鄰居即原告（住台北市中山區○○○路
      ○段九十三巷五弄三號五樓）素有怨隙；民國九十年十一月十八日下午二時五
      十分許，被告於其五樓住處內因聽聞頂樓傳出聲響，上樓查看時，因見原告蹲
      在上址七號房屋頂樓，乃喝令其離去，惟遭原告拒絕，且因認原告出言挑釁，
      竟拿取樓梯間內之鋁棍，敲打原告額頭部位，致原告額頭紅腫及裂傷，並因而
      倒地撞及地面致受有下頜骨骨折、臉部二處擦傷、右手掌一處擦傷等傷害。
（二）原告因前開侵權行為受有重大損失，合計為六十萬一千八百六十四元，爰依民
      法第一百八十四條第一項、第一百九十三條第一項、第一百九十五條第一項規
      定請求如後：
      (1)醫藥費：二萬一千九百六十四元，此係原告自行支出。
      (2)增加生活上之需要費用：八萬元。原告受被告之毆打傷勢嚴重，原告除住院
        及手術開刀外，其後繼續門診追蹤治療，先後兩個月生活上須僱特別看
        料。
      (3)精神慰撫金：五十萬元。原告係大台北瓦斯公司之中級主管，遭被告毆傷住
        院治療，影響工作績效，精神痛苦異常，爰請求精神慰撫金五十萬元。
三、證據：提出醫藥費收據明細六份、診斷證明書三份及原告九十一年度個人各類所
    得扣繳暨免扣繳憑單、本院九十二年度易字第四六七號判決、臺北地檢署九十一
    年度偵字第二四六五五號起訴書。
乙、被告方面：
一、聲明：原告之訴及假執行聲請均駁回。若受不利益判決，被告願供擔保免為假執
    行。
二、陳述：
（一）本件原告雖於鈞院審理其傷害告訴之刑事訴訟程序中，以馬階醫院所出具之診
      斷證明書影本及證人鄭賀供述之證詞，舉證被告有傷害原告之行為，經鈞院以
      九十二年度易字第四六七號刑事判決為被告有罪之諭知，惟查被告前曾向市政
      府建管單位查報原告之屋頂違建，至此原告即對被告心生怨懟，頗感不滿，故
      而原告乃係藉機對被告提起傷害告訴並請求本件損害賠償，欲挾怨報復，羅織
      被告入罪，實則被告確無對原告為任何加害行為。
（二）證人鄭賀數次證詞中，就被告持棍棒傷害之次數及目擊被告傷害原告之位置地
      點有前後不一致與矛盾之處，足徵悉為虛偽不實、臨訟串證之詞，不足採信。
（三）原告應就其請求損害賠償範圍負舉證之責。
(1)增加生活上之需要費用：原告起訴稱需僱特別看護在旁照顧及購買營養品云云，然
  未提出任何醫院或醫師所開立診斷書說明原告所受傷害確有雇用特別看護之必要。
(2)精神慰撫金：原告之工作績效究受是否因本次傷害而影響？其精神上是否因此遭受
  痛苦？原告對此應提出其在大台北瓦斯公司工作考績報告，以實其說。
三、證據：提出本院地檢署九十一年九月十五日勘驗事發地點屋頂現場之勘查報告附
    圖一件。
丙、本院依職權調取臺灣高等法院九十二年度上易字第一九八四號判決。
    理    由
一、本件原告起訴主張被告於九十一年十一月十八日下午二時五十分許，在台北市○
    ○○路住處屋頂上，因喝令原告離去遭拒，且因認原告出言挑釁，即當場持鋁棒
    毆打原告，致原告額頭紅腫及裂傷，並因而倒地撞及地面致受有下頜骨骨折，臉
    部及右手掌擦傷等傷害，為此請求賠償等語。被告固不否認於前開時地與原告發
    生爭執之事，惟否認對原告有何傷害行為，且對原告請求增加生活上需要費用及
    精神慰撫金之賠償請求部分亦有爭執。
二、經查，原告主張曾於上開時地遭被告持鋁棒毆打，致受有額頭紅腫及裂傷、下頜
    骨骨折、臉部二處擦傷、右手掌一處擦傷等傷害等情，有被告自承於同一時地與
    原告爭執之情形、馬偕醫院診斷證明書、醫療費收據，以及證人鄭賀於臺北地檢
    署九十一年度偵字第二四六五五號偵查案件中之證詞可憑，且為臺灣高等法院九
    十二年度上易字第一九八四號判決確無訛，應堪採信。被告雖辯稱原告係酒醉後
    自行倒地云云，惟此與被告於警訊中供稱無人證在場情形矛盾，自非可採。
三、按不法侵害他人之權利者，負損害賠償責任。不法侵害他人之身體或健康者，對
    於被害人因此喪失或減少勞動能力或增加生活上之需要時，應負損害賠償責任。
    又不法侵害他人之身體、健康、名譽、自由、信用、隱私、貞操，或不法侵害其
    他人格法益而情節重大者，被害人雖非財產上之損害，亦得請求賠償相當之金額
    民法第一百八十四條第一項前段、第一百九十三條第一項、第一百九十五條第一
    項定有明文。被告侵權行為既認定如前所述，自應就原告所受之損害負賠償責任
    ，玆就各項賠償之金額審酌如下：
（一）醫藥費部分：原告主張其因被告甲○○之毆打，住院治療及進行開刀手術，共
      計支出醫藥費二萬一千九百六十四元，業據其提出馬偕醫院醫療費用收據及診
      斷證明書為證，復為被告所不爭執，原告此項請求，應屬可採。
（二）增加生活上需要費用部分：原告主張經被告甲○○毆打成傷後至出院為止，以
      及繼續門診追蹤治療等，前後兩個月期間須僱用特別看護增加生活上需要費用
      八萬元云云。惟依原告所提出之診斷證明書所載，其受傷之部位為額頭、下頜
      骨及臉部，另右手掌僅受擦傷，日常生活行動雖有不便，但應可自理，並無僱
      請看護之必要性，且原告就此亦未提出任何支出之憑證，此部分之請求即非有
      據。
（三）精神慰撫金部分：本件原告遭被告毆打成傷，住院治療，且須長期追蹤診治，
      精神上自受有相當損害。爰審酌原告所受下頜骨骨折疼痛、生活不便，住院九
      日、開刀以及後續門診所受痛苦，以及原告任職於大台北瓦斯公司年收入約為
      一百萬元等情，因認以其請求之慰撫金二十萬元為適當，超過之部分，則屬過
      高。
（四）總計原告得請求損害賠償之金額為二十二萬一千九百六十四元。
四、綜上所述，原告主張被告有傷害行為等情為可採，被告辯稱原告自行跌倒云云，
    為不可採。從而，原告本於民法第一百八十四條第一項前段、第一百九十三條第
    一項、第一百九十五條第一項之規定，請求被告應賠償金額在二十二萬一千九百
    六十四元及自起訴狀繕本送達被告之翌日（九十二年三月二十日）起至清償日止
    ，按年息百分之五計算之利息部分，為有理由，應予准許；逾此部分金額，為無
    理由，應予駁回。
五、假執行之宣告：原告勝訴金額未逾五十萬元，爰依民事訴訟法第三百八十九條第
    一項第五款之規定，依職權宣告假執行，被告就此部分陳明願供擔保免為假執行
    ，核無不合，應予准許。原告就此部分之假執行聲請，僅為促使本院職權行使，
    不另為駁回諭知。至於原告敗訴部分，其假執行之聲請失其依據，則應予駁回。
六、結論：本件原告之訴一部為有理由，一部為無理由，依民事訴訟法第七十九條、
    第三百八十九條第一項第四款、第三百九十二條第一項，判決如主文。
中　　　華　　　民　　　國　　九十三　　年　　　一　　　月　　　七　　　日
                                        民事第五庭  法  官    張松鈞
正本係照原本作成
如對本判決上訴，須於判決送達後廿日內向本院提出上訴狀
依本判決預供擔保或提存而免為假執行，應於執行標的物拍定、變賣或物之交付前為
之。
中　　　華　　　民　　　國　　九十三　　年　　　一　　　月　　　七　　　日
                                                    書記官    黃媚鵑
附錄：
民事訴訟法第三百九十二條：
法院得宣告非經原告預供擔保，不得為假執行。
法院得依聲請或依職權，宣告被告預供擔保，或將請求標的物提存而免為假執行。
依前項規定預供擔保或提存而免為假執行，應於執行標的物拍定、變賣或物之交付前
為之。
